臺灣高等法院臺中分院民事裁定　100年度非抗字第365號
再抗告人　陳修敏
相 對 人　陳雅萍即皇家當鋪
上列再抗告人因與相對人間本票裁定事件，對於民國100年6月15
日臺灣苗栗地方法院100年度抗字第15號裁定提起再抗告，本院
裁定如下：
    主  文
再抗告駁回。
再抗告程序費用由再抗告人負擔。
    理  由
一、按對於抗告法院之裁定再為抗告，僅得以其適用法規顯有錯
    誤為理由，民國99年1月13日修正之非訟事件法第45條第3項
    定有明文。又所謂適用法規顯有錯誤，係指確定裁判違背法
    規或現存判例解釋者，或抗告法院所為之裁定，就其取捨證
    據自行確定之事實，適用法規所持法律上判斷顯有錯誤而言
    。至抗告法院認定事實錯誤，或就當事人提出之事實或證據
    疏於調查或漏未斟酌，僅生調查證據是否妥適或裁定不備理
    由之問題，均與適用法規顯有錯誤有間（最高法院63年台上
    字第880號、71年台再字第210號、80年台上字第1326號判例
    意旨參照）。復按本票執票人，依票據法第123條規定，聲
    請法院裁定許可對發票人強制執行，係屬非訟事件，此項聲
    請之裁定，及抗告法院之裁定，僅依非訟事件程序，以審查
    強制執行許可與否，並無確定實體上法律關係存否之效力（
    最高法院57年台抗字第76號判例意旨參照）。
二、本件相對人原聲請意旨略以：其執有再抗告人簽發之如台灣
    苗栗地方法院100年度司票字第108號本票裁定附表所示之本
    票二張（下稱系爭本票），並免除作成拒絕證書，詎於到期
    後提示均未獲付款，為此提出本票原本2紙，聲請裁定准許
    強制執行等語，再抗告人則對原法院100年度司票字第108號
    裁定為抗告。經原裁定認：相對人主張伊執有再抗告人為發
    票人之系爭本票，並免除作成拒絕證書，詎屆期提示未獲付
    款，依票據法第123條聲請裁定許可強制執行等情，已據提
    出系爭本票1紙為證，原裁定審查本票形式上之要件業已具
    備，予以准許，即無不合；再抗告人未附理由提起抗告，僅
    稱不服裁定，將另狀補提理由云云，然揆諸上開說明，法院
    就本票裁定事件，僅得就本票是否具備形式要件而為審查，
    是再抗告人提起抗告，未附理由供抗告法院審究，抗告法院
    在審酌相對人提出之系爭本票後，核其形式上要件既已具備
    ，仍應准許為許可強制執行之裁定，其抗告無理由，裁定駁
    回其抗告，經核於法並無違誤。
三、再抗告意旨雖以：緣相對人依民法727條請求強制執行，惟
    伊名下無不動產及空殼公司，故強制執行毫無意義;另因本
    票與支票似有重疊問題尚待確認;且已付利率過高，實有調
    解之必要;又其乃一時籌備借款不及，非不償還，願以分期
    償還，或緩以調解程序處理等語。惟查相對人於原審所提出
    之系爭本票，已由原法院就系爭本票形式上要件是否具備加
    以審酌，並無任何欠缺。再抗告人上述再抗告意旨核屬實體
    爭執及執行有無實益之問題，非本件非訟程序所得審究。再
    抗告人既未具體指明原裁定有何適用法規顯有錯誤情事，原
    裁定駁回再抗告人之抗告，於法並無違誤。再抗告意旨指摘
    原裁定適用法規顯有錯誤，求予廢棄，為無理由，應予駁回
    。
四、據上論結，本件再抗告為無理由，依非訟事件法第46條，第
    21條第2項、民事訴訟法第495條之1第2項、第449條第1項、
    第95條、第78條，裁定如主文。
中    華    民    國   100    年    8     月    24    日
                民事第二庭    審判長法  官  邱森樟
                                    法  官  謝說容
                                    法  官  蔡秉宸
以上正本係照原本作成。
不得抗告。
                                    書記官  紀美鈺
中    華    民    國   100    年    8     月    25    日
                                                      Ｓ